臺灣澎湖地方法院民事裁定
111年度訴字第19號
原      告  乙○○  
被      告  丙○○  
上列當事人間請求侵權行為損害賠償事件，本院裁定如下：
    主  文
本件移送臺灣士林地方法院。
    理  由
一、按訴訟，由被告住所地之法院管轄；因侵權行為涉訟者，得
    由行為地之法院管轄；同一訴訟，數法院有管轄權者，原告
    得任向其中一法院起訴；民事訴訟法第1條第1項前段、第15
    條第1項分別著有明文。又所指「因侵權行為涉訟者」，包
    括本於侵權行為所生之損害賠償訴訟，而所謂侵權行為地，
    包含實施行為地及結果發生地。次按定法院之管轄，以起訴
    時為準。民事訴訟法第27條定有明文。按管轄權之有無，應
    依原告主張之事實，按諸法律關於管轄之規定而為認定。而
    認定管轄權之事實如須依證據認定者，除法院認有必要而依
    職權調查證據者外，仍應由原告負舉證之責，若不能舉證，
    應自負其不利益（最高法院101年度台抗字第529號裁定、99
    年度台上字第1425號判決意旨參照）。末按訴訟之全部或一
    部，法院認為無管轄權者，依原告聲請或依職權以裁定移送
    於其管轄法院，民事訴訟法第28條第1項定有明文。是以，
    當事人間本於侵權行為所生之損害賠償訴訟，茲所謂因侵權
    行為涉訟，而管轄權之有無，自應依當事人主張之原因事實
    ，並按諸前揭法律關於管轄之規定，以定其侵權行為地或結
    果地，並進而認定其管轄法院，且在無其他特別審判籍管轄
    法院之適用清形，法院自得依職權移轉管轄。
二、原告起訴主張略以：被告未依兩造間成立臺灣高等法院105
    年度家上字第218號和解筆錄記載之方式，將未成年子女甲○
    ○送至臺北松山機場，交由原告帶至澎湖，所為已侵害原告
    之親權，爰依侵權行為之法律關係，請求被告給付原告新臺
    幣（下同）100萬元等語。
三、經查，原告依侵權行為法律關係請求被告負損害賠償責任，
    則當事人間關於侵權行為而生管轄權之有無，自應依當事人
    主張之原因事實，按諸前揭法律關於管轄之規定，定其侵權
    行為實施地或結果發生地，並進而認定其管轄法院。本件原
    告既係主張被告未履行上開和解筆錄內容，將未成年子女送
    至臺北松山機場，尚難認定本件侵權行為地係在澎湖縣轄區
    ，又經本院依職權調取被告個人戶籍資料所示，被告之住所
    地在新北市○○區，揆諸前揭規定，本件應由臺灣士林地方法
    院管轄。原告向無管轄權之本院起訴，顯有違誤，爰依職權
    將本件移送該管轄法院。
四、依民事訴訟法第28條第1項，裁定如主文。
中　　華　　民　　國　　111 　年　　3 　　月　  30　　日
                  民事庭  審判長法  官  李昭彥
　　　　　　　　　
　　　　　　　　　　　　　　　　法　官　陳立祥
　　　　　　　　　　　　　　　　
　　　　　　　　　　　　　　　　法　官　王偉為
以上正本係照原本作成。
如對本裁定抗告須於裁定送達後10日內向本院提出抗告狀，並應
繳納抗告費新臺幣1,000元。
中　　華　　民　　國　　111 　年　　3 　　月　　30　　日
                                書記官　莊心羽